Minutes et répertoires du notaire Martin BOURON, janvier 1733 - 28 juin 1734 (étude XXIX)
Archives nationales
- Minutes de Martin BOURON, janvier 1733 - 28 juin 1734; MC/ET/XXIX/411 - MC/ET/XXIX/418
  - Minutes. 1734, janvier - février, janvier - février 1734; MC/ET/XXIX/416
    - Inventaire après décès. Thomas Lemaire (veuve). Jeanne Chibert. Vin (marchand de), 25 février 1734; MC/ET/XXIX/416
      inventaire après décès; Lemaire, Thomas; Chibert, Jeanne; commerçant
    - Notoriété après décès. Pierre Chanlatte, 26 février 1734; MC/ET/XXIX/416
      notoriété; Chanlatte, Pierre
    - Titre nouvel. Jean Noyon. Victor de Manneville. Bournonville (Pas-de-Calais). [maison], 26 février 1734; MC/ET/XXIX/416
      titre nouvel; Bournonville (Pas-de-Calais); Manneville, Victor de; Noyon, Jean
  - Minutes. 1734, mars - avril, mars - avril 1734; MC/ET/XXIX/417
    - Mariage. Jean Lefevre. Marguerite Foin. Cordonnier (garçon), 1er mars 1734; MC/ET/XXIX/417
      contrat de mariage; Lefevre, Jean; Foin, Marguerite; cordonnier
    - Certificat avec baptistaire. Épouse Nicolas Jacques Boucher. Anne Louise Langlois. St-Germain-l'Auxerrois (paroisse), 2 mars 1734; MC/ET/XXIX/417
      certificat; acte d'état civil; Saint-Germain-l'Auxerrois (paroisse); Boucher, Nicolas-Jacques; Langlois, Anne-Louise
    - Titre nouvel. Jean Baptiste Bellanger (épouse). Philippe Brusle (Marie Elisabeth Dancereau veuve). Henriette Huet (veuve Torselle épouse Bellanger). Maubert (place). [maison], 6 mars 1734; MC/ET/XXIX/417
      titre nouvel; Maubert (place); Brusle, Philippe; Huet, Henriette; Bellanger, Jean-Baptiste
    - Vente. Fermes du Roi. [terrain]. Ville-l'Evèque (La), 9 mars 1734; MC/ET/XXIX/417
      acte de vente
    - Vente concernant Jules Robert de Cotte, intendant et ordonnateur général des bâtiments du roi., 9 mars 1734; MC/ET/XXIX/417
      acte de vente; Cotte, Jules Robert de (1683-1767); intendant des bâtiments (Ancien Régime)
    - Mariage (extrait déposé). Adam François Melchior Mahy Duplessis. Madeleine Catherine Touzay. Blois (Loir-et-Cher) (auditeur Chambre des comptes), 10 mars 1734; MC/ET/XXIX/417
      contrat de mariage; extrait d'acte; dépôt de pièces; Blois (Loir-et-Cher); Mahy Duplessis, Adam-François-Melchior; Touzay, Madeleine-Catherine
    - Testament. Louis Lepicart (marquis de Montreuil), 10 mars 1734; MC/ET/XXIX/417
      testament; Lepicart, Louis (marquis de Montreuil)
    - Inventaire après décès. Paul Ponce Antoine Robert de Sery. Robert { présent } Le lorrain. Lelorrain Robert { présent } [voir Robert de Sery]. Sculptures, 11 mars 1734; MC/ET/XXIX/417
      tableaux sculptures
      inventaire après décès; Robert de Sery, Paul-Ponce-Antoine; Lelorrain, Robert
    - Délibération (rentes). Clergé de France, 15 mars 1734; MC/ET/XXIX/417
      délibération; constitution de rente
    - Langlois (Charles François) maître horloger rue de Harlay § bail, 15 mars 1734; MC/ET/XXIX/417
      bail; Langlois, Charles François
    - Succession, délivrance de legs. Charlotte Legrand, 17 mars 1734; MC/ET/XXIX/417
      partage; délivrance de legs; Legrand, Charlotte
    - Vente. François Lecocq. Jean-Jacques Leroy. [vignes]. Linas (Essonne), 17 mars 1734; MC/ET/XXIX/417
      acte de vente; Linas (Essonne); Lecocq, François; Leroy, Jean-Jacques
    - Succession, procuration. Barthélemy Mouffle. Jean François Felibien (Architecte Historiographe), 17 mars 1734; MC/ET/XXIX/417
      partage; procuration; Mouffle, Barthélemy; Felibien, Jean-François
    - Succession, partage. Jean Orry (seigneur de Lachapelle) (veuve). Catherine Louise Corcessin. Président à mortier Parlement. Metz (Moselle), 17 mars 1734; MC/ET/XXIX/417
      partage; Metz (Moselle); Orry, Jean (seigneur de Lachapelle); Corcessin, Catherine-Louise
    - Succession, quittance liquidation. Jean Navarre, 18 mars 1734; MC/ET/XXIX/417
      partage; quittance; liquidation; Navarre, Jean
    - Testament. Antoine Beaunier. Potier d'étain (maître), 19 mars 1734; MC/ET/XXIX/417
      testament; Beaunier, Antoine; potier
    - Beaunier (Antoine) maître potier, d'étain au Marché Neuf. § Testament de .., 19 mars 1734; MC/ET/XXIX/417
      testament; Beaunier, Antoine
    - Vente. Jean Dhomasselle (épouse) (hoirs). Antoine Olivier Navarre. Anne Boucheron (épouse Dhomasselle Jeane). [seigneurie de]. Thieux (Seine-et-Marne), 20 mars 1734; MC/ET/XXIX/417
      acte de vente; Thieux (Seine-et-Marne); Dhomasselle, Jean; Navarre, Antoine-Olivier; Boucheron, Anne
    - Succession, transaction. François Aigron (épouse). Antoinette Marguerite Meusnier. Graveur, 21 mars 1734; MC/ET/XXIX/417
      partage; accord; Aigron, François; Meusnier, Antoinette-Marguerite; graveur
    - Aygron (François) graveur rue d'Enfer § transaction, 21 mars 1734; MC/ET/XXIX/417
      accord; Aygron, François
    - Devis et marché. Jacques Richard Cochois. Jean Baptiste Quenet. Saint-Martin (grande rue du faubourg). Reconstruction de maison., 23 mars 1734; MC/ET/XXIX/417
      devis; marché; Cochois, Jacques-Richard; Quenet, Jean-Baptiste
    - Quenette (Jean Baptiste) maître maçon, entrepreneur de bâtiments rue des Vieilles Garnisons § devis et marché, 23 mars 1734; MC/ET/XXIX/417
      devis; marché; Quenette, Jean Baptiste
    - Devis et marché de maçonnerie et autres pour la reconstruction d'une maison sise grande rue du Faubourg-Saint-Martin, appartenant à Jacques Richard Cochois, architecte, plans joints., 23 mars 1734; MC/ET/XXIX/417
      devis; marché; Faubourg-Saint-Martin (rue du); Cochois, Jacques Richard (....-1761); architecte
    - Mariage. Louis Marin Clot. Anne Bouche. Suisses (contrôleur des guerres régiment), 23 mars 1734; MC/ET/XXIX/417
      contrat de mariage; Clot, Louis-Marin; Bouche, Anne
    - Mariage. Louis Joseph de Beuvre. Mathurine Renée Boheree. Cavalerie (capitaine), 23 mars 1734; MC/ET/XXIX/417
      contrat de mariage; Beuvre, Louis-Joseph de; Boheree, Mathurine-Renée
    - Testament olographe déposé. Isaac Douaire (veuve). Marie Madeleine Dupont. Prévôté Ile-de-France (inspecteur brigades), 26 mars 1734; MC/ET/XXIX/417
      testament; dépôt de pièces; Douaire, Isaac; Dupont, Marie-Madeleine
    - Testament. Marie Madeleine Feron, 27 mars 1734; MC/ET/XXIX/417
      testament; Feron, Marie-Madeleine
    - Constitution de rente concernant Jacques Richard Cochois, architecte juré expert, demeurant rue Saint-Martin., 27 mars 1734; MC/ET/XXIX/417
    - Lettre déposée, 27 mars 1734; MC/ET/XXIX/417
      Actes signalés par Thierry Boudignon, 2003-2012 (base de données migrée: voir contexte dans le Plan d’orientation général - Notaires de Paris, guides thématiques du Minutier).
      Date de création de la notice: 2005
      dépôt de pièces; Sainte-Sabine (M. de); Surgey (M.); médecin
    - Inventaire après décès. François Trouvin. Doreur de livres [voir Relieur]. Relieur et doreur de livres (maître), 27 mars 1734; MC/ET/XXIX/417
      inventaire après décès; Trouvin, François; imprimeur; décorateur
    - Transaction. Jean Simon Moufle. Eustache François Lecousturier. Menars (rue de). [maisons], 29 mars 1734; MC/ET/XXIX/417
      accord; Lecousturier, Eustache-François; Moufle, Jean-Simon
    - Inventaire après décès. Isaac Douaire (veuve). Marie Madeleine Dupont., 30 mars 1734; MC/ET/XXIX/417
      Livres. Tableaux
      inventaire après décès; Douaire, Isaac; Dupont, Marie-Madeleine
    - Titre nouvel. Mathurin Bisson. Scipion (rue). [maison]. Paris fabrique Saint-Germain-le-Vieux, 30 mars 1734; MC/ET/XXIX/417
      titre nouvel; Bisson, Mathurin
    - Traité d'office. M. Bonnaventure Seigneur. Antoine Lee. Président élection de Pontoise (Val-d'Oise). [office], 31 mars 1734; MC/ET/XXIX/417
      traité d'office; Pontoise (Val-d'Oise); Lee, Antoine; Seigneur, M.-Bonnaventure
    - Testament olographe déposé. André de Lestang. Prètre (prieur de St-Martin-des-Champs). Bourges (Cher), 1er avril 1734; MC/ET/XXIX/417
      testament; dépôt de pièces; Bourges (Cher); Lestang, André de
    - Testament. Françoise Dumee. Domestique du curé de Saint-Martin cloître. Saintt-Marcel, 1er avril 1734; MC/ET/XXIX/417
      testament; Dumee, Françoise; employé de maison; curé
    - Mortuaire déposé et autres pièces. Pierre Dagault. Architecte et entrepreneur des travaux du roi. Braine (Aisne) (architecte), 3 avril 1734; MC/ET/XXIX/417
      Dagault, Pierre; architecte; chef d'entreprise
    - Foi et hommage. François Marchand. Jacques Marie Alexandre Perachon (Comte de Bury). Fossé (Loir-et-Cher) [seigneurie]. Fossé (Loir-et-Cher)., 3 avril 1734; MC/ET/XXIX/417
      déclaration féodale; Marchand, François; Perachon, Jacques-Marie-Alexandre (comte de Bury)
    - Vente. Jacques Garnier. François Fleury (veuve). Anne Gerard (veuve Fleury François). [terres maison à La Grassinaye]. Semallé (Orne), 5 avril 1734; MC/ET/XXIX/417
      acte de vente; Semallé (Orne); Garnier, Jacques; Fleury, François; Gerard, Anne
    - Inventaire après décès. André de Lestang. Ornements d'église. tableaux, 6 avril 1734; MC/ET/XXIX/417
      Bibliothèque tableaux; ornements d'église
      inventaire après décès; Lestang, André de
    - Titre nouvel. Jacques Fournier. Laurent Liege (Hoirs). Charles Deniset. Melun (Seine-et-Marne). [maison au marché au blé], 6 avril 1734; MC/ET/XXIX/417
      titre nouvel; Liege, Laurent; Deniset, Charles; Fournier, Jacques
    - Succession, transaction. François Trouvain, 11 avril 1734; MC/ET/XXIX/417
      partage; accord; Trouvain, François
    - Darly (Pierre) maître relieur de livres rue Saint Jacques § transaction, 11 avril 1734; MC/ET/XXIX/417
      accord; Darly, Pierre
    - Trouvin (Denis) maître relieur et doreur de livres rue des Carmes § transaction, 11 avril 1734; MC/ET/XXIX/417
      accord; Trouvin, Denis
    - Succession, compromis. Nicolas Servin. Anne Berer (épouse). Bourgeois de Paris, 12 avril 1734; MC/ET/XXIX/417
      partage; accord; Servin, Nicolas; Berer, Anne
    - Délibération et dépôt d'arrèt. Communauté des inspecteurs sur les Vin, 12 avril 1734; MC/ET/XXIX/417
    - Vente. François Michel Arbaleste de Melun. Louis de Mailly. [ferme Pierre-Gauthier]. Ecrennes (les)(Seine-et-Marne), 12 avril 1734; MC/ET/XXIX/417
      acte de vente; Arbaleste de Melun, François-Michel; Mailly, Louis de; Melun
    - Mariage. Léonard Bertrand. Marie Legendre (veuve Roseau). Jean Roseau (Epoux1 de Marie Legendre). Domestique, 15 avril 1734; MC/ET/XXIX/417
      contrat de mariage; Bertrand, Léonard; Legendre, Marie; Roseau, Jean; employé de maison
    - Inventaire après décès. Charles Gaspard Balmont (veuve). Denise Geneviève Gautheron. Orfèvre (maître) [marchandises d'orfèvrerie]., 16 avril 1734; MC/ET/XXIX/417
      [marchandises d'orfèvrerie] Tableaux
      inventaire après décès; Balmont, Charles-Gaspard; Gautheron, Denise-Geneviève; orfèvre
    - Balmont (Charles Gaspard) marchand orfèvre quai des Orfèvres § Inventaire après décès de .. (couverts de table, manches de couteaux, cuillers, chandeliers etc.), 16 avril 1734; MC/ET/XXIX/417
      inventaire; Balmont, Charles Gaspard
    - Succession, compte excécution test. Isaac Douaire (veuve). Marie Madeleine Dupont, 17 avril 1734; MC/ET/XXIX/417
      partage; compte d'exécution testamentaire; Douaire, Isaac; Dupont, Marie-Madeleine
    - Mortuaire déposé. Louis Dufresne (épouse). Marie Elisabeth Dancereau. Marie Elisabeth (veuve); Brusle Philippe Dancereau, 19 avril 1734; MC/ET/XXIX/417
      Dufresne, Louis; Dancereau, Marie-Elisabeth; Dancereau, Marie Elisabeth; Brusle Philippe
    - Succession, partage. Pierre Horquin. Jeanne Faverel (épouse). Ferme du roi employé. Saint-Léger-lès-Authie (Somme) [propriétés], 20 avril 1734; MC/ET/XXIX/417
      partage; Saint-Léger-lès-Authie (Somme); Horquin, Pierre; Faverel, Jeanne
    - Traité d'office. Jean Baptiste Robin (seigneur Dutilloy). Raymond Brochet de Pont Charost. Secrétaire du roi. [office], 23 avril 1734; MC/ET/XXIX/417
      traité d'office; Brochet de Pont Charost, Raymond; Robin, Jean-Baptiste (seigneur Dutilloy); secrétaire du roi (Ancien Régime)
    - Testament olographe déposé. Thomas Richard (veuve). Marie Percheron. Cordonnier (maître), 27 avril 1734; MC/ET/XXIX/417
      testament; dépôt de pièces; Richard, Thomas; Percheron, Marie; cordonnier
    - Inventaire après décès. Thomas Richard (veuve). Marie Percheron. Cordonnerie [marchandise]., 28 avril 1734; MC/ET/XXIX/417
      Tableau; cordonnerie [marchandise]
      inventaire après décès; Richard, Thomas; Percheron, Marie
  - Minutes. 1734, mai - 28 juin, mai - 28 juin 1734; MC/ET/XXIX/418
    - Vente de fonds. Thomas Richard (veuve) (hoir). Etienne Sergent. [fonds de boutique de cordonnier]. Cordonnier, 1er mai 1734; MC/ET/XXIX/418
      fonds de boutique de cordonnier
      acte de vente; Richard, Thomas; Sergent, Etienne; cordonnier
    - Mariage. Jean Tatin. Jeanne Valois. Domestique de la marquise de Feuquières., 1er mai 1734; MC/ET/XXIX/418
      contrat de mariage; Tatin, Jean; Valois, Jeanne; employé de maison
    - Titre nouvel. Pierre Turpin. Villejuif (Val-de-Marne). [maisons]. (confrairie de Notre-Dame), 3 mai 1734; MC/ET/XXIX/418
      titre nouvel; Villejuif (Val-de-Marne); Turpin, Pierre
    - Vente de fonds. Thomas Richard (veuve) (hoir). Pierre Daind. François Charles Percheron [voir Richard Thomas]. [fonds de boutique de cordonnier]. Cordonnier, 3 mai 1734; MC/ET/XXIX/418
      acte de vente; Richard, Thomas; Daind, Pierre; Percheron, François-Charles; cordonnier
    - Vente de fonds. Thomas Richard (veuve) (hoir). Julien Honore. Fonds de boutique de Cordonnier, 4 mai 1734; MC/ET/XXIX/418
      Fonds de boutique de Cordonnier
      acte de vente; Richard, Thomas; Honore, Julien
    - Mortuaire déposé. Claude Laisne. Prètre du diocèse de Paris. Paris (communauté de Saint-François-de-Sales), 6 mai 1734; MC/ET/XXIX/418
      Laisne, Claude
    - Inventaire après décès. Noël Gobeau (veuve). Marie Boully. Parlement (procureur au), 7 mai 1734; MC/ET/XXIX/418
      inventaire après décès; Gobeau, Noël; Boully, Marie
    - Mariage. Guillaume Eutrope Bouvier. Marie Geneviève Porthault. Menuisier (maître), 9 mai 1734; MC/ET/XXIX/418
      contrat de mariage; Bouvier, Guillaume-Eutrope; Porthault, Marie-Geneviève; menuisier
    - Inventaire après décès. Jean Deboutte (veuve). Elisabeth Quillepin. Boisselier (marchand) à Vienne-les-Blois (Loir-et-Cher). Quillepin Elisabeth, 10 mai 1734; MC/ET/XXIX/418
      inventaire après décès; Deboutte, Jean; Quillepin, Elisabeth; commerçant
    - Abandonnement par Pierre-Philibert Fontaine en faveur de Jean-Gabriel Brunault d'une maison rue Poliveau servant à la manufacture d'amidon pour l'Hôpital général., 12 mai 1734; MC/ET/XXIX/418
      cession; Poliveau (rue); Fontaine, Pierre-Philibert; Brunault, Jean-Gabriel
    - Mariage. Charles Henriet. Marie Claude Leroux. Teinturier (maître et marchand)., 12 mai 1734; MC/ET/XXIX/418
      contrat de mariage; Henriet, Charles; Leroux, Marie-Claude; commerçant; teinturier blanchisseur
    - Inventaire après décès. Nicolas Poincelet.. Limonadier (maître) [et marchandises], 13 mai 1734; MC/ET/XXIX/418
      Tableaux [et marchandises
      inventaire après décès; Poincelet, Nicolas; restaurateur
    - Reconnaissance. François Vast. Jean Jacques Ollier (seigneur de Fontenelle). Petit-Bourbon (rue du) [maison], 17 mai 1734; MC/ET/XXIX/418
      reconnaissance; Petit-Bourbon (rue du); Vast, François; Ollier, Jean-Jacques (seigneur de Fontenelle)
    - Don mutuel. Etienne Hallier. Louise Raux. Garçon du château du Louvre.. (), 17 mai 1734; MC/ET/XXIX/418
      donation; Louvre (palais du); Hallier, Etienne; Raux, Louise
    - Procuration. Jean Thierry. François Pelluys Sculpteur, 18 mai 1734; MC/ET/XXIX/418
      procuration; Thierry, Jean; Pelluys, François; sculpteur
    - Gaudron (Pierre) horloger du feu duc d'Orleans place Dauphine § Constitution, 18 mai 1734; MC/ET/XXIX/418
    - Procuration concernant Jean Thierry, sculpteur ordinaire du roi, demeurant au vieux Louvre., 18 mai 1734; MC/ET/XXIX/418
      procuration; Louvre (palais du); Thierry, Jean (1669-1739); sculpteur
    - Baptistaire annexé à une rente. Jeanne Froment ou Fourmant. Saint-Germain-le-Vieil (paroisse) { 1661 11 22 }. Marchand. [Charles Froment], 18 mai 1734; MC/ET/XXIX/418
      acte d'état civil; dépôt de pièces; constitution de rente; Saint-Germain-le-Vieux (paroisse); Froment, Jeanne; Froment, Charles; commerçant
    - Baptistaire annexé à une rente. Madeleine Fourment. Saint-Germain-le-Vieil (paroisse) { 1672 02 15 }. Fourmant [voir Fourment et Froment], 18 mai 1734; MC/ET/XXIX/418
      acte d'état civil; dépôt de pièces; constitution de rente; Saint-Germain-le-Vieux (paroisse); Fourment, Madeleine
    - Baptistaire annexé à une rente. Perrine Maximilienne Blanchet. Saint-Eustache (paroisse) { 1714 12 23 }. Intéressé dans les affaires du roi [Etienne Blanchet], 18 mai 1734; MC/ET/XXIX/418
      acte d'état civil; dépôt de pièces; constitution de rente; Saint-Eustache (paroisse); Blanchet, Perrine-Maximilienne; Blanchet, Etienne
    - Baptistaire annexé à une rente. Marie Catherine Acart. Saint-Nicolas-des-Champs. (paroisse) { 1678 07 17 }. Marchand mercier. [Pierre Acart], 18 mai 1734; MC/ET/XXIX/418
      acte d'état civil; dépôt de pièces; constitution de rente; Saint-Nicolas-des-Champs (paroisse); Acart, Marie-Catherine; Acart, Pierre; commerçant
    - Baptistaire annexé à une rente. Nicole Renée Blanchet. Saint-Eustache (paroisse) { 1721 12 15 }., 18 mai 1734; MC/ET/XXIX/418
      acte d'état civil; dépôt de pièces; constitution de rente; Saint-Eustache (paroisse); Blanchet, Nicole-Renée
    - Baptistaire annexé à une rente. Louise Catherine Blanchet. Saint-Eustache (paroisse) { 1726 08 13 }. Blanchet Etienne [voir blanchet], 18 mai 1734; MC/ET/XXIX/418
      acte d'état civil; dépôt de pièces; constitution de rente; Saint-Eustache (paroisse); Blanchet, Louise-Catherine; Blanchet, Etienne
    - Baptistaire annexé à une rente. Pierre Gaudron. Horloger du duc d'Orléans [fils d'Antoine/horloger]., 18 mai 1734; MC/ET/XXIX/418
      acte d'état civil; dépôt de pièces; constitution de rente; Gaudron, Pierre; Gaudron, Antoine; horloger
    - Baptistaire annexé à une rente. Marguerite Goujard. Saint-Paul (paroisse) { 1685 05 01 }. Sellier. [Guillaume Goujard], 18 mai 1734; MC/ET/XXIX/418
      acte d'état civil; dépôt de pièces; constitution de rente; Saint-Paul (paroisse); Goujard, Marguerite; Guillaume Goujard; sellier
    - Mariage annexé à une rente. Jean Ducanel [ou Ducanelle]. Jeanne Bodeau. Saint-Séverin (par. ) { 1672 06 29 }, 18 mai 1734; MC/ET/XXIX/418
      acte d'état civil; constitution de rente; Saint-Séverin (paroisse); Ducanel, Jean; Bodeau, Jeanne
    - Baptistaire annexé à une rente. Geneviève Ducanel. Saint-Séverin (paroisse) { 1673 05 08 }. Baudot Jeanne (épouse Ducanel) [voir Bodeau], 18 mai 1734; MC/ET/XXIX/418
      acte d'état civil; dépôt de pièces; constitution de rente; Saint-Séverin (paroisse); Ducanel, Geneviève
    - Baptistaire annexé à une rente. Martin Picot. Villiers-la-Garenne (paroisse Saint-Martin 1683 11 9). Officier Prince de Montbazon. Officier [fils de Gilles/cabaretier], 18 mai 1734; MC/ET/XXIX/418
      acte d'état civil; dépôt de pièces; constitution de rente; Picot, Martin
    - Baptistaire annexé à une rente. Nicolas Etienne Desboves. Saint-Paul (paroisse) { 1721 10 27 }. Valet de chambre puis Bourgeois [Nicolas Desboves], 18 mai 1734; MC/ET/XXIX/418
      acte d'état civil; dépôt de pièces; constitution de rente; Saint-Paul (paroisse); Desboves, Nicolas-Etienne; employé de maison
    - Baptistaire annexé à une rente. Catherine Françoise Desboves. Saint-Eustache (paroisse) { 1719 03 07 }. Domestique puis Bourgeois de Paris [Nicolas Desboves], 18 mai 1734; MC/ET/XXIX/418
      acte d'état civil; dépôt de pièces; constitution de rente; Saint-Eustache (paroisse); Desboves, Catherine-Françoise; employé de maison
    - Baptistaire annexé à une rente. Gabriel de Berny. Saint-Germain-l'Aux. (paroisse) { 1670 09 27 }. Maître Chambre des Comptes. [fils de Claude/drapier], 18 mai 1734; MC/ET/XXIX/418
      acte d'état civil; dépôt de pièces; constitution de rente; Saint-Germain-l'Auxerrois (paroisse); Berny, Gabriel de; Berny, Claude de; tisserand
    - Baptistaire annexé à une rente. Veuve Barthélemy Lecouteulx. Charlotte Lucrèce Berny. Saint-Séverin (paroisse) { 1672 04 27 }. Secrétaire du roi., 18 mai 1734; MC/ET/XXIX/418
      acte d'état civil; dépôt de pièces; constitution de rente; Saint-Séverin (paroisse); Lecouteulx, Barthélemy; Berny, Charlotte-Lucrèce; secrétaire du roi (Ancien Régime)
    - Vente. Madeleine Bailleul. Philippe Godart. [terres labourables]. Quesne (Le) (Somme), 19 mai 1734; MC/ET/XXIX/418
      acte de vente; Bailleul, Madeleine; Godart, Philippe
    - Vente de meubles. Jean François Descartes (épouse). François Boursier. Marguerite Guillebert (épouse Descartes). Limonadier [boutique de], 19 mai 1734; MC/ET/XXIX/418
      acte de vente; Descartes, Jean-François; Boursier, François; Guillebert, Marguerite
    - Apprentissage. Alexandre Bernard. Pierre Marie François Boucaumont. Maître pâtissier., 21 mai 1734; MC/ET/XXIX/418
      contrat d'apprentissage; Bernard, Alexandre; Boucaumont, Pierre-Marie-François; pâtissier
    - Succession, convention. Jean Baptiste comte de Robin. Secrétaire du roi, 22 mai 1734; MC/ET/XXIX/418
      partage; convention; Robin, Jean-Baptiste (comte de Robin); secrétaire du roi (Ancien Régime)
    - Succession, transaction. François Bonnaventure Lecanu de Basmarecq, 22 mai 1734; MC/ET/XXIX/418
      partage; accord; Lecanu de Basmarecq, François-Bonnaventure
    - Dépôt de certificats. Communauté des inspecteurs sur les Vin, 24 mai 1734; MC/ET/XXIX/418
      dépôt de pièces; certificat
    - Boucaumont (Michel) maître horloger § Apprentissage du fils de feu .., 24 mai 1734; MC/ET/XXIX/418
      contrat d'apprentissage; Boucaumont, Michel
    - Inventaire après décès. Marie Madeleine Feron, 25 mai 1734; MC/ET/XXIX/418
      inventaire après décès; Feron, Marie-Madeleine
    - Inventaire après décès. Denis Lecourt. Marchand à Nogent-sur-Seine (Aube). (marchand), 26 mai 1734; MC/ET/XXIX/418
      inventaire après décès; Nogent-sur-Seine (Aube); Lecourt, Denis; commerçant
    - Succession, renonciation. Louis de Vaux. Chef de fourrière, 29 mai 1734; MC/ET/XXIX/418
      renonciation; Vaux, Louis de
    - Boucher (Jean Baptiste) marchand joaillier quai Saint Paul § bail à ferme, 29 mai 1734; MC/ET/XXIX/418
      bail; Boucher, Jean Baptiste
    - Testament. Augustin de Massac (veuve). Catherine Billonois. Parlement (avocat au), 29 mai 1734; MC/ET/XXIX/418
      testament; Massac, Augustin de; Billonois, Catherine; avocat au parlement (Ancien Régime)
    - Apprentissage. Philbert Got. Pierre Brelle. Maître tisserand., 30 mai 1734; MC/ET/XXIX/418
      contrat d'apprentissage; Got, Philbert; Brelle, Pierre; tisserand
    - Baptistaire annexé à une rente. Madeleine Naudin. Saint-Pierre-aux-Boeufs (paroisse) { 1676 03 14 }. Maître vitrier. [Claude Naudin], 1er juin 1734; MC/ET/XXIX/418
      acte d'état civil; dépôt de pièces; constitution de rente; Naudin, Madeleine; Naudin, Claude; vitrier
    - Baptistaire annexé à une rente. Marie Anne Serand. Saint-Paul (paroisse) { 1726 11 26 }. Bourgeois de Paris [Philippe Serand], 1er juin 1734; MC/ET/XXIX/418
      acte d'état civil; dépôt de pièces; constitution de rente; Saint-Paul (paroisse); Serand, Marie-Anne; Serand, Philippe
    - Baptistaire annexé à une rente. Charlotte Serand. Saint-Paul (paroisse) { 1725 09 25 }., 1er juin 1734; MC/ET/XXIX/418
      acte d'état civil; dépôt de pièces; constitution de rente; Saint-Paul (paroisse); Serand, Charlotte
    - Baptistaire cité dans une rente. Jean Baptiste Jeson. Saint-Germain-le-Vieux (paroisse) { 1689 01 09 }. Prètre du diocèse de Paris, 1er juin 1734; MC/ET/XXIX/418
      acte d'état civil; dépôt de pièces; constitution de rente; Jeson, Jean-Baptiste